el: Υγεία & ομορφιά > Προσωπική φροντίδα > Αιθέρια έλαια: Μείγματα αιθέριων ελαίων; Συσκευές διάχυσης αιθέριων ελαίων; Μεμονωμένα αιθέρια έλαια
nb: Skjønnhet og helse > Personlig pleie > Eteriske oljer: Blandinger av eteriske oljer; Diffusere for eteriske oljer; Enkle eteriske oljer
pt-BR: Saúde e beleza > Cuidados pessoais > Óleos essenciais: Blends de óleos essenciais; Difusores de óleos essenciais; Óleos essenciais puros
pl: Zdrowie i uroda > Higiena osobista > Olejki eteryczne: Mieszanki olejków eterycznych; Dyfuzory olejków eterycznych; Pojedyncze olejki eteryczne
ko: 건강/미용 > 개인 미용/위생 용품 > 에센셜 오일: 에센셜 오일 블렌드; 에센셜 오일 디퓨저; 싱글 에센셜 오일
bg-BG: Здраве и красота > Лична грижа > Етерични масла: Смеси от етерични масла; Дифузери за етерични масла; Единични етерични масла
zh-TW: 保健與美容 > 個人保養 > 精油: 複方精油; 精油擴香儀; 單方精油
lt-LT: Sveikata ir grožis > Asmeninė priežiūra > Eteriniai aliejai: Eterinių aliejų mišiniai; Eterinių aliejų difuzoriai; Vienkomponenčiai eteriniai aliejai
zh-CN: 保健/美容/卫生/护理 > 个人护理 > 精油: 复方精油; 精油扩香仪; 单方精油
es: Salud y belleza > Cuidado personal > Aceites esenciales: Mezclas de aceites esenciales; Difusores de aceites esenciales; Aceites esenciales individuales
pt-PT: Saúde e beleza > Cuidado pessoal > Óleos essenciais: Misturas de óleos essenciais; Difusores de óleos essenciais; Óleos essenciais individuais
sk-SK: Zdravie a krása > Osobná starostlivosť > Esenciálne oleje: Zmesi esenciálnych olejov; Difuzéry esenciálnych olejov; Jednotlivé esenciálne oleje
vi: Sức khỏe và sắc đẹp > Sản phẩm chăm sóc cá nhân > Tinh dầu: Tinh dầu hỗn hợp; Máy khuếch tán tinh dầu; Tinh dầu nguyên chất
th: สุขภาพและความงาม > ผลิตภัณฑ์ดูแลส่วนบุคคล > น้ำมันหอมระเหย: น้ำมันหอมระเหยสูตรผสม; เครื่องพ่นกระจายกลิ่นน้ำมันหอมระเหย; น้ำมันหอมระเหยกลิ่นเดี่ยว
en: Health & Beauty > Personal Care > Essential Oils: Essential Oil Blends; Essential Oil Diffusers; Essential Oil Singles
de: Gesundheit & Schönheit > Körperpflege > Ätherische Öle: Ätherische Ölmischungen; Diffusoren für ätherische Öle; Reine ätherische Öle
sv: Skönhet och hälsa > Personlig vård > Eteriska oljor: Eteriska oljeblandningar; Doftspridare för eteriska oljor; Rena eteriska oljor
ru: Красота и здоровье > Личная гигиена и уход за собой > Эфирные масла: Смеси эфирных масел; Диффузоры для эфирных масел; Однокомпонентные эфирные масла
cs: Zdraví a krása > Osobní péče > Esenciální oleje: Směsi esenciálních olejů; Difuzéry na esenciální oleje; Jednodruhové esenciální oleje
hr-HR: Zdravlje i ljepota > Osobna njega > Eterična ulja: Mješavine eteričnih ulja; Difuzori eteričnih ulja; Pojedinačna eterična ulja
tr: Sağlık ve Güzellik > Kişisel Bakım > Uçucu yağlar: Uçucu yağ karışımları; Uçucu yağ difüzörleri; Tekli uçucu yağlar
nl: Gezondheid en persoonlijke verzorging > Persoonlijke verzorging > Essentiële oliën: Essentiële oliemelanges; Geurverspreiders voor essentiële oliën; Enkelvoudige essentiële oliën
ro-RO: Sănătate și frumusețe > Îngrijire personală > Uleiuri esențiale: Amestecuri de uleiuri esențiale; Difuzoare de uleiuri esențiale; Uleiuri esențiale simple
da: Sundhed og skønhed > Personlig pleje > Æteriske olier: Blandinger af æteriske olier; Diffusere til æterisk olie; Rene æteriske olier
fr: Santé et beauté > Hygiène personnelle > Huiles essentielles: Mélanges d'huiles essentielles; Diffuseurs d'huiles essentielles; Huiles essentielles unitaires
sl-SI: Zdravje in lepota > Osebna nega > Eterična olja: Mešanice eteričnih olj; Difuzorji eteričnih olj; Posamezna eterična olja
it: Salute e bellezza > Cura della persona > Oli essenziali: Miscele di oli essenziali; Diffusori di oli essenziali; Oli essenziali singoli
hu: Egészség és szépség > Személyes gondoskodás > Illóolajok: Illóolaj-keverékek; Illóolaj-párologtatók; Egykomponensű illóolajok
ja: 美容・健康 > 衛生日用品 > エッセンシャルオイル: ブレンドエッセンシャルオイル; エッセンシャルオイルディフューザー; エッセンシャルオイル (シングル)
fi: Terveys ja kauneus > Henkilökohtainen hygienia > Eteeriset öljyt: Eteeriset öljysekoitukset; Eteeristen öljyjen diffuuserit; Yksittäiset eteeriset öljyt